臺灣宜蘭地方法院刑事判決　　　　　　　　　　　　　九十三年度易字第二一四號
　　公　訴　人　臺灣宜蘭地方法院檢察署檢察官
　　被　　　告　甲○○
右列被告因毒品危害防制條例案件，經檢察官提起公訴（九十三年度毒偵字第三七０
號），及併案審理（同署九十三年度毒偵字第六二０號），本院判決如左：
    主  文
甲○○連續施用第二級毒品，累犯，處有期徒捌月。
    事  實
一、甲○○曾因傷害、懲治盜匪條例案件，經法院判處有期徒刑九月、七年六月，應
    執行有期徒刑八年確定，再因麻醉藥品管理條例、藥事法案件，經台灣士林地方
    法院以八十二年訴字第一二五六號判處有期徒刑五月、五月，應執行有期徒刑八
    月確定，於民國八十五年三月十八日假釋出監，並於九十年十月七日假釋期滿執
    行完畢。
二、甲○○前因施用毒品案件，經送觀察、勒戒後，認無繼續施用毒品傾向，由臺灣
    南投地方法院以八十七年度易字第二四五號判決免刑確定，復因施用毒品案件，
    經送觀察、勒戒後，亦認無繼續施用毒品傾向，已由臺灣基隆地方法院檢察署於
    八十九年五月九日以八十九年度偵緝字第一九０號為不起訴處分確定，又因施用
    第二級毒品安非他命（以下稱毒品安非他命）案件，經臺灣基隆地方法院以九十
    年度基簡字第六九號判處有期徒刑五月確定，目前執行中，詎甲○○仍不知悔改
    ，再基於施用毒品安非他命抵癮之概括犯意，先於九十三年三月二十二日晚上九
    時十分許往前回溯四日內某日時，在不詳處所，施用安非他命一次，又於九十三
    年五月二十七日晚上，在宜蘭縣羅東博愛醫院十三樓某病房廁所內施用安非他命
    一次。嗣於九十三年三月二十二日晚上七時三十分許，為警在宜蘭縣羅東鎮○○
    路紐約市大樓前查獲；又於九十三年五月二十七日晚上十一時五分許，為警在羅
    東博愛醫院前查獲。
三、案經宜蘭縣警察局報告臺灣宜蘭地方法院檢察署檢察官偵查起訴，及併案審理。
    理  由
一、訊據被告坦承於九十三年五月二十七晚上，在羅東博愛醫院十三樓某病房廁所內
    ，施用毒品安非他命之犯行，惟矢口否認有其餘施用安非他命犯行。經查：
（一）被告於九十三年五月二十七日晚上十一時五分許，為警在羅東博愛醫院前查獲
      ，並於九十三年五月二十八日上午十時三十分許採集其尿液送慈濟大學濫用藥
      物檢驗中鑑定結果確有毒品安非他命之陽性反應，有該檢驗中心九十三年六月
      八日慈藥字第九三０六０八０一號函附被告尿液有毒品安他命陽性反應之檢驗
      總表一紙在卷可稽，被告此部分犯行，已足認定。
（二）被告於九十三年三月二十二日晚上七時三十分許，為警在宜蘭縣羅東鎮○○路
      紐約市大樓前查獲，並於同日晚上九時十分許採集其尿液送慈濟大學濫用藥物
      檢驗中鑑定結果確有毒品安非他命之陽性反應乙情，亦有該檢驗中心九十三年
      四月二日慈藥字第九三０四０一０二號函附之被告尿液有毒品安他命陽性反應
      之檢驗總表一紙在卷可稽，而按被告尿液係經慈濟大學濫用藥物檢驗中心先以
      酵素免疫分析法初步檢驗，再以氣相層析質譜儀分析法確認有毒品反應，且以
      氣相層析質譜儀之方法作藥物及其代謝產物之定性及定量分析檢驗者，因其原
      理係檢品經氣化後，通過層析管分離純化，再將純化後的成分循序送入質譜儀
      做個別的鑑定，因質譜儀所測定之圖譜，在化學上被公認具有指紋特性，故可
      據以完全判定該檢品係為何種化合物。復按安非他命存於人體內之時間，固因
      吸食或施用量之多寡、個人體質、年齡之不同而有差異，惟一般而言，最長可
      能不會超過四日（即九十六小時），有行政院衛生署藥物食品檢驗局八十一年
      二月八日（八一）藥檢壹字第○○一一五六號函為憑。是被告既係於九十三年
      三月二十二日晚上九時十分許採尿送驗，且其尿液經鑑定呈毒品安非他命之陽
      性反應，已足認被告確有於九十三年三月二十二日晚上九時十分許往前回溯九
      十六小時內之某時，有在不詳處所，施用毒品安非他命一次之犯行。
（三）被告前因施用毒品案件，經送觀察、勒戒後，認無繼續施用毒品傾向，由臺灣
      南投地方法院以八十七年度易字第二四五號判決免刑確定，復因施用毒品案件
      ，經送觀察、勒戒後，亦認無繼續施用毒品傾向，已由臺灣基隆地方法院檢察
      署於八十九年五月九日以八十九年度偵緝字第一九０號為不起訴處分確定，又
      因施用毒品安非他命案件，經臺灣基隆地方法院以九十年度基簡字第六九號判
      處有期徒刑五月確定，目前執行中等情，有該案判決書及臺灣高等法院被告全
      國前案紀錄表在卷足佐，本件事證已臻明確，被告施用毒品犯行洵堪認定，應
      依法論科。
二、核被告所為，係犯毒品危害防制條例第十條第二項施用第二級毒品罪。而其施用
    毒品前之所持有第二級毒品之低度行為，業已為施用毒品之高度行為所吸收，不
    另論罪。被告二次施用安非他命抵癮之犯行，時間緊接，方法相同，觸犯構成要
    件相同之罪，顯係基於概括犯意為之，應依刑法第五十六條連續犯之規定，論以
    一罪，並加重其刑。公訴人移送併辦即九十三年度毒偵字第六二０號部分，因與
    起訴事實間，具有連續犯之裁判上一罪關係，為起訴效力所及，本院應併予審判
    ，併予敘明。又被告前有事實欄所指之犯罪科刑及執行情形，有臺灣高等法院被
    告全國前案紀錄表在卷可查，其於有期徒刑執行完畢五年內，再犯有期徒刑以上
    之本罪，為累犯，應依法加重其刑，並遞加重之。爰審酌被告犯罪之動機、目的
    、手段，犯罪時所受之刺激及其品性、生活狀況、及犯罪後態度等一切情狀，量
    處如主文所示之刑。
據上論斷，應依刑事訴訟法第二百九十九條第一項前段，毒品危害防制條例第十條第
二項，刑法第十一條前段、第五十六條、第四十七條，判決如主文。
本案經檢察官張鳳清到庭執行職務
中      華      民      國    九十三    年      八      月    二十五    日
                                  臺灣宜蘭地方法院刑事第三庭
                                      審判長法  官  黃  永  勝
                                            法  官  郭  顏  毓
                                            法  官  林  楨  森
右正本證明與原本無異。
如不服本判決，應於判決送達後十日內向本院提出上訴狀( 應附繕本 )。
                                            書記官  謝  佩  欣
中      華      民      國    九十三    年      八      月    二十七    日
附錄本案論罪科刑法條全文
毒品危害防制條例第十條第二項
施用第二級毒品者，處三年以下有期徒刑。
